【裁判字號】    90,上易,483
【裁判日期】    900327
【裁判案由】    傷害
【裁判全文】
臺灣高等法院高雄分院刑事判決    九十年度上易字第四八三號
    上訴人
    即被告  甲○○
右上訴人因傷害案件，不服臺灣屏東地方法院八十九年度易字第一一六二號中華民國
九十年一月四日第一審判決（起訴案號：臺灣屏東地方法院檢察署八十九年度偵字第
三０六九號），提起上訴，本院判決如左：
      主      文
原判決關於甲○○部分撤銷。
甲○○傷害人之身體，處拘役拾日，如易科罰金，以佰元折算壹日。
      事      實
甲○○與其夫丙○○感情不睦，於八十九年二月二十一日晚上十一時十分許，在屏東
縣恒春鎮○○路五十九號住處，二人因故發生爭執，丙○○乃夥同其兄丁○○與甲○○拉扯互毆，致甲○○受有後枕部、左肘、右膝挫傷、右足踝扭傷等傷害（丙○○、
丁○○共同傷害部分，經原審分別判處拘役五十日確定），丙○○受有左手背多處挫
傷，丁○○則受有左手背兩處及右手掌一處抓傷，案經丙○○、郭榮榮訴由臺灣屏東
地方法院檢察署檢察官偵查起訴。
      理      由
一、訊據上訴人即被告甲○○矢口否認有右開傷害犯行，辯稱是時伊抱小孩，不可
    能與丙○○、丁○○拉扯互毆，反倒是伊被丙○○、丁○○兄弟毆傷云云，然查
    右開事實，業據被害人丙○○、丁○○指訴歷歷，並有南門醫院出具之診斷書二
    紙及急診病歷附卷可稽，觀諸該急診病歷所載，丙○○、丁○○係於案發後二小
    時即八十九年二月二十二日凌晨一時四十五分，前往南門醫院急診，是丙○○、
    郭榮榮確有受如前揭之傷，且傷害係與被告甲○○拉扯互毆所造成，應無可疑，
    被告所辯，要係卸責之詞，不足採信，犯行堪予認定。
二、核被告甲○○所為，係犯刑法第二百七十七條第一項之傷害罪，其一行為傷害丙○○、丁○○二人，為想像競合犯，應依刑法第五十五條從一重處斷，原審予以
    論罪科刑，固非無見，然查：(一)被告犯罪地點係在屏東縣恒春鎮○○路五十九號
    ，此經告訴人丙○○、丁○○指訴明確，原判決漏載犯罪地點，尚有未洽；(二)被
    告一行為而傷害丙○○、丁○○二人，屬想像競合犯，原判決未論以想像競合犯
    ，亦有未合，被告上訴否認犯罪，而指摘原判決不當，雖無理由，惟原判決此部
    分既有可議，即屬無可維持，應由本院將原判決此部分撤銷，審酌被告並無前科
    ，素行良好，此次係因夫妻爭吵細故而觸刑章，犯罪情節輕微等情狀，爰仍如原
    判決科處被告拘役拾日，並諭知易科罰金之折算標準。又刑法第四十一條雖於
    九十年一月十日修乙公布為最重本刑五年以下有期徒刑之罪，經判處六月以下有
    期徒刑、拘役者，均得易科罰金，然被告所犯之傷害罪，如有上述情形，依修乙
    前之刑法第四十一條，原得易科罰金，自無法律比較適用之問題，附此明。
據上論斷，應依刑事訴訟法第三百六十九條第一項前段、第三百六十四條、第二百九
十九條第一項前段，刑法第二百七十七條第一項、第五十五條、第四十一條、罰金罰
鍰提高標準條例第一條前段、第二條，判決如主文。
本案經檢察官鄭文貴到庭執行職務。
中    華    民    國      九十      年       三       月     二十七   日
                              臺灣高等法院高雄分院刑事第九庭
                                  審判長法官  張明松
                                        法官  江泰章
                                        法官  陳吉雄
右乙本證明與原本無異。
不得上訴。
                                      書記官  沈有進
中    華    民    國      九十      年 三       月    二十九    日
附錄：本判決論罪科刑法條：
刑法第二百七十七條第一項
傷害人之身體或健康者，處三年以下有期徒刑，拘役或一千元以下罰金。
                                                                        Ｄ


司法院資訊處製作；財團法人民間司法改革基金會備份。
